臺灣彰化地方法院刑事判決　　　　　　100年度簡上字第176號
上　訴　人
即　被　告　康世博
上列上訴人因恐嚇案件，不服本院100年度簡字第1378號中華民
國100年9月30日第一審簡易判決（檢察官聲請簡易判決處刑案號
：100年度偵字第1787號），提起上訴，本院管轄之第二審合議
庭判決如下：
    主      文
上訴駁回。
康世博緩刑貳年。
    事實及理由
一、本案經本院審理結果，認第一審判決認事用法及量刑均無不
    當，應予維持，並引用第一審判決書記載之事實、證據及理
    由（如附件）。
二、本件上訴人即被告康世博上訴意旨略以：被告已與被害人張
    鴻銘以新臺幣（下同）26000元達成和解，並已全數賠償完
    畢，請求諭知緩刑等語。
三、按「被告以外之人於審判外之陳述，雖不符前四條之規定，
    而經當事人於審判程序同意作為證據，法院審酌該言詞陳述
    或書面陳述作成時之情況，認為適當者，亦得為證據。當事
    人、代理人或辯護人於法院調查證據時，知有第一百五十九
    條第一項不得為證據之情形，而未於言詞辯論終結前聲明異
    議者，視為有前項之同意。」，刑事訴訟法第159條之5定有
    明文。本件被告於本院準備程序時，對於檢察官所提各項證
    據方法之證據能力表示無意見（見本院卷第22頁），本院審
    酌上開各該證據均非屬違法取得之證據，復經本院於審判期
    日就上開證據進行調查、辯論，依法均具有證據能力，合先
    敘明。
四、次按量刑之輕重係屬事實審法院得依職權自由裁量之事項，
    苟已斟酌刑法第57條各款所列情狀而未逾法定刑度，即不得
    遽指為違法。且在同一犯罪事實與情節，如別無其他加重或
    減輕之原因，下級審法院量定之刑，亦無過重或失輕之不當
    情形，則上級審法院對下級審法院之職權行使，原則上應予
    尊重（最高法院85年度臺上字第2446號判決要旨參照）。原
    審認上訴人即被告恐嚇事證明確，據以論罪科刑，並審酌上
    訴人即被告與告訴人間雖有土地糾紛，然被告本應以理性、
    和平之手段與態度處理事情，竟前往告訴人住家門口咆哮並
    以腳踹告訴人張鴻銘住家大門，使告訴人心生畏懼，所為實
    屬不該，且告訴人高齡75歲，體力及自我保護能力較弱，被
    告身體仍健壯，竟在告訴人住家恐嚇告訴人並有肢體動作，
    顯足以造成告訴人極大恐懼，所生危害非輕，及被告之智識
    程度、犯罪動機、目的、手段等一切情狀，依其職權行使，
    於法定刑度內量處上訴人即被告有期徒刑3月，並諭知易科
    罰金之折算標準，經核認事用法均無違法失當之處。是上訴
    人即被告上訴為無理由，依法應予駁回。
五、末查上訴人即被告於五年內未曾有犯罪前科，有臺灣高等法
    院被告前案紀錄表1份在卷可稽。上訴人即被告因一時失慮
    ，而觸犯本案犯罪，且於犯後坦承犯行，並於本院審理中業
    與告訴人達成和解，且已全數賠償告訴人所受之損害，有彰
    化縣社頭鄉調解委員會調解書1份（見本院上訴卷第10頁）
    附卷足參。是上訴人即被告經此偵、審程序及罪刑之宣告，
    當知所警惕，信無再犯之虞。本院因認原審對上訴人即被告
    所宣告之刑，以暫不執行為適當，爰依刑法第74條第1項第1
    款之規定，予以宣告緩刑2年。
據上論斷，應依刑事訴訟法第455條之1第1項、第3項、第364條
、第368條、第373條，刑法第74條第1項第1款，判決如主文。
本案經檢察官高宏銘到庭執行職務。
中    華    民    國   100    年    12    月    29    日
                  刑事第二庭  審判長法官  李進清
                                    法官  林怡君
                                    法官  郭玄義
以上正本證明與原本無異。
不得上訴。
中    華    民    國   100    年    12    月    29    日
                                  書記官  林婷儀
附件：
臺灣彰化地方法院刑事簡易判決         100年度簡字第1378號
聲  請  人  臺灣彰化地方法院檢察署檢察官
被      告  康世博  男
                    身分證統一編號：Ｚ000000000號
                    住彰化縣社頭鄉○○村○○路95號
上列被告因恐嚇案件，經檢察官聲請以簡易判決處刑（100年度偵
字第1787號），本院判決如下：
    主  文
康世博以加害身體、自由之事，恐嚇他人致生危害於安全，處有
期徒刑參月，如易科罰金，以新臺幣壹仟元折算壹日。
    犯罪事實
一、康世博因與張鴻銘有土地、房屋糾紛，遂於民國100 年1 月
    28日晚上9 時5 分，駕車前往張鴻銘位在彰化縣社頭鄉○○
    路○ 段314 號之住居處，欲與張鴻銘談判，然張鴻銘不願下
    樓，康世博竟基於恐嚇之犯意，大聲咆哮「你給我下來」等
    語，並以腳用力踹該址大門3 次（並未導致該門毀損），以
    此加害身體、自由之事恐嚇張鴻銘，致張鴻銘心生畏懼，足
    生危害於安全，隨即駕車離去。經張鴻銘報警處理後，為警
    循線查獲上情。
二、案經張鴻銘訴由彰化縣警察局田中分局報告臺灣彰化地方法
    院檢察署檢察官偵查並聲請以簡易判決處刑。
    理  由
一、被告康世博於警詢時坦承有於100 年1 月28日晚上9 時5 分
    ，駕車前往告訴人張鴻銘位在彰化縣社頭鄉○○路○ 段314
    號之住居處，大聲咆哮「你給我下來」等語，並以腳用力踹
    該址大門3 次之行為，惟否認有恐嚇告訴人之意思，並辯稱
    伊只是要去告訴人住家叫告訴人下來商談該土地糾紛事宜，
    但告訴人卻都不理被告，被告氣憤之下才踢告訴人住家之大
    門，並無對告訴人恐嚇云云。查被告於上揭時地為上揭行為
    之事實，核與告訴人張鴻銘指訴情節相符，並有監視器畫面
    翻拍照片5 張在卷可稽；又所謂恐嚇，指凡一切言語、舉動
    足以使人生畏怖心者均屬之，而該言語或舉動是否足以使他
    人生畏怖心，應依社會一般觀念衡量之（84年台上字第813
    號判決意旨參照），被告於晚間9 時許前往告訴人住家門口
    大聲咆哮「你給我下來」等語，並以腳用力踹告訴人住家之
    大門3 次，依客觀之經驗法則，被告之行為，已足使告訴人
    生畏懼，被告若無恐嚇告訴人之意思，實無須於晚間休憩時
    間前往告訴人之住家門口大聲咆哮甚或踹踢告訴人住家之大
    門，被告辯稱無恐嚇告訴人之意思云云，顯係卸責之詞，不
    足採信，其犯行堪予認定。
二、核被告所為，係犯刑法第305 條恐嚇危害安全罪。又被告於
    同一地點先大聲咆哮「你給我下來」等語，再以腳踹告訴人
    住處之大門3 下等行為，係基於同一恐嚇犯意，對告訴人張
    鴻銘為惡害之通知，各行為之獨立性極為薄弱，依一般社會
    觀念，在時間差距上，難以強行分開，在刑法評價上，應視
    為數個舉動之接續施行，而僅構成一個犯罪行為。爰審酌被
    告與告訴人間雖有土地糾紛，然被告本應以理性、和平之手
    段與態度處理事情，竟前往告訴人住家門口咆哮並以腳踹告
    訴人住家大門，使告訴人心生畏懼，所為實屬不該，且告訴
    人高齡75歲，體力及自我保護能力較弱，被告方當壯年，竟
    在告訴人住家恐嚇告訴人並有肢體動作，顯足以造成告訴人
    極大恐懼，所生危害非輕，及被告之智識程度、犯罪動機、
    目的、手段等一切情狀，量處如主文所示之刑，並諭知易科
    罰金之折算標準，以資懲儆。
三、據上論斷，依刑事訴訟法第449 條第1 項前段、第3 項，刑
    法第305 條、第41條第1 項前段，刑法施行法第1 條之1 第
    1 項前段、第2 項，逕以簡易判決處刑如主文。
四、如不服本判決，得自收受送達之日起10日內，向本院提起上
    訴。
中    華    民    國   100    年    9     月    30    日
                          刑事第五庭  法  官  王奕勛
以上正本證明與原本無異。
不服本判決，應於判決送達後10日內，向本院提出上訴書狀，上
訴書狀應「敘述具體上訴理由」，並按他造當事人之人數附繕本
。「切勿逕送上級法院」。
告訴人或被害人對於判決如有不服具備理由請求檢察官上訴者，
其上訴期間之計算係以檢察官收受判決正本之日期為準。
中    華    民    國   100    年    10    月    3     日
                                      書記官  戴國安
中華民國刑法第305條
以加害生命、身體、自由、名譽、財產之事，恐嚇他人致生危害
於安全者，處 2 年以下有期徒刑、拘役或 3 百元以下罰金。